【裁判字號】    95,訴,3358
【裁判日期】    951207
【裁判案由】    毒品危害防制條例
【裁判全文】
臺灣臺中地方法院刑事判決              95年度訴字第3358號
公  訴  人  臺灣臺中地方法院檢察署檢察官
被      告  乙○○
上列被告因毒品危害防制條例案件，經檢察官提起公訴（九十五
年度毒偵字第三八九三號），被告於準備程序就被訴事實為有罪
之陳述，本院合議庭裁定由受命法官獨任進行簡式審判程序，並
予判決如下
    主    文
乙○○施用第一級毒品，累犯，處有期徒刑拾月，扣案之毒品海
洛因包（不含包裝袋，合計驗餘淨重零點貳玖公克）均沒收銷
燬之；注射針筒支、空包裝袋個，均沒收。又施用第二級毒
品，累犯，處有期徒刑肆月，扣案之毒品甲基安非他命貳包（不
含包裝袋）均沒收銷燬之，空包裝袋貳個沒收。應執行有期徒刑
壹年，扣案之毒品海洛因包（不含包裝袋，合計驗餘淨重零點
貳玖公克）、毒品甲基安非他命貳包（不含包裝袋）均沒收銷燬
之，注射針筒支、空包裝袋伍個，均沒收。
    犯罪事實
一、乙○○前於民國九十五年間，曾因詐欺案件，經本院以九十
    五年度沙簡字第二０五號判處有期徒刑三月確定，甫在九十
    五年七月十二日因易科罰金執行完畢；其於八十九年間，另
    因施用毒品案件，經本院以八十九年度毒聲字第一四四六號
    裁定送勒戒處所執行觀察、勒戒後，認無繼續施用毒品傾向
    ，由臺灣臺中地方法院檢察署檢察官以八十九年度毒偵字第
    一五九八號為不起訴處分確定；後復因施用毒品案件，經本
    院以九十一年度毒聲字第三０六二號裁定令入戒治處所執行
    強制戒治，嗣因毒品危害防制條例於九十三年一月九日修正
    施行，並刪除再犯強制戒治之規定，乃於是日依法停止其戒
    治之執行，至刑責部分，則由本院以九十二年度訴字第四０
    五號判處有期徒刑九月確定，而於九十三年十月八日因縮刑
    期滿執行完畢；詎乙○○猶不知戒絕，其明知毒品海洛因業
    經公告列為毒品危害防制條例之第一級毒品，不得非法持有
    、施用，因未戒除施用毒品海洛因之惡習，猶於上開強制戒
    治執行完畢後之五年內，復基於施用第一級毒品海洛因之行
    為決意，於九十五年八月十五日十五時許，在其位於臺中縣
    大甲鎮○○路一四七號住處內，以將微量毒品海洛因混入礦
    泉水稀釋後，注入注射針筒內，再以注射針筒注射血管之方
    式，施用毒品海洛因一次。另乙○○復明知毒品甲基安非他
    命業經公告列為毒品危害防制條例之第二級毒品，亦不得非
    法持有、施用，因未戒除施用毒品甲基安非他命之惡習，仍
    於上開強制戒治執行完畢後之五年內，基於施用第二級毒品
    甲基安非他命之行為決意，於九十五年八月十五日十八時許
    ，同在其前開臺中縣大甲鎮○○路住處內，以將毒品甲基安
    非他命置於玻璃球上加熱燒烤，使之產生煙霧後，再以口鼻
    吸取其煙氣之方式，施用毒品甲基安非他命一次。嗣乙○○
    於九十五年八月十六日二十時三十分許，在其上揭住處內為
    警持本院核發之搜索票搜索查獲，且共扣得其所購入供吸食
    之毒品海洛因三包（合計驗餘淨重０‧二九公克、空包裝袋
    總重０‧六四公克）、毒品甲基安非他命二包（含包裝袋二
    個，毛重０‧四０公克，起訴書誤為安非他命），其所有供
    施用毒品海洛因所用之注射針筒三支。乙○○為警查獲時，
    且經員警徵得其同意後，採集尿液送請鑑驗，因有嗎啡（毒
    品海洛因之代謝物）及甲基安非他命均呈現陽性反應，始由
    警進而查悉上情。
二、案經臺中縣警察局大甲分局移送臺灣臺中地方法院檢察署檢
    察官偵查起訴。
    理    由
一、上開犯罪事實，業經被告乙○○於本院訊問時坦認不諱，而
    被告為警查獲後所採取之尿液，經送請中山醫學大學附設醫
    院檢驗科藥物檢測中心檢驗結果，嗎啡（毒品海洛因之代謝
    物）及甲基安非他命俱呈現陽性反應，有尿液檢驗報告一份
    附卷可稽（見偵查卷第二三頁）。另被告為警查獲時所扣得
    之白色粉末三包，經鑑驗後確實含有毒品海洛因成分（合計
    驗餘淨重０‧二九公克），亦有法務部調查局九十五年九月
    八日調科壹字第０九五二三０一一九六０號鑑定書一紙附卷
    可參（見偵查卷第二二頁），且本件復有毒品甲基安非他命
    二包（含包裝袋二個，毛重０‧四０公克）及被告所有供施
    用毒品海洛因所用之注射針筒三支（驗餘淨重二‧六七公克
    、空包裝袋重一‧四四公克）扣案可資佐證，足見被告上開
    自白，確與客觀事實相符，堪予採認。又被告前於八十九年
    間，已因施用毒品案件，經本院以八十九年度毒聲字第一四
    四六號裁定送勒戒處所執行觀察、勒戒後，認無繼續施用毒
    品傾向，由臺灣臺中地方法院檢察署檢察官以八十九年度毒
    偵字第一五九八號為不起訴處分確定；後復因施用毒品案件
    ，經本院以九十一年度毒聲字第三０六二號裁定令入戒治處
    所執行強制戒治，嗣因毒品危害防制條例於九十三年一月九
    日修正施行，並刪除再犯強制戒治之規定，乃於是日依法停
    止其戒治之執行，此有臺灣高等法院被告前案紀錄表及臺灣
    臺中地方法院檢察署全國施用毒品案件紀錄表在卷可查，是
    被告確有於強制戒治執行完畢後，五年內復行施用毒品之罪
    行。綜此，本件事證已臻明確，被告施用毒品海洛因及甲基
    安非他命之犯行，均洵堪認定。
二、按海洛因、甲基安非他命分屬毒品危害防制條例第二條第二
    項第一款、第二款所指之第一級、第二級毒品，核被告乙○
    ○所為，係犯毒品危害防制條例第十條第一項之施用第一級
    毒品罪、同法條第二項之施用第二級毒品罪。被告施用前後
    持有毒品海洛因及甲基安非他命之低度行為，分別為其施用
    第一級毒品及施用第二級毒品之高度行為所吸收，均不另論
    罪。另被告有如前揭犯罪事實欄所述之經有期徒刑宣告及執
    行完畢之情形，有前開臺灣高等法院被告前案紀錄表附卷可
    稽，其於有期徒刑執行完畢後五年以內，故意再犯本件皆為
    有期徒刑以上之二罪，俱為累犯，均應依刑法第四十七條第
    一項規定加重其刑。至被告所犯前開二罪間，則屬犯意各別
    ，罪名互殊，應分論併罰之。爰審酌被告前已因施用毒品犯
    行經強制戒治及徒刑之執行，竟仍故態復萌，復行施用毒品
    不輟，無視於毒品對於自身健康之戕害及國家對於杜絕毒品
    犯罪之禁令；惟衡酌施用毒品係屬自戕行為，被告犯罪手段
    尚屬平和，亦未因此而危害他人，所生損害尚非鉅大，而被
    告於犯後於本院審理時坦承犯行，尚見悔意之犯罪後態度，
    暨施用毒品者均有相當程度之成癮性及心理依賴，其犯罪心
    態與一般刑事犯罪之本質並不相同，應側重適當之醫學治療
    及心理矯治為宜等一切情狀，分別量處如主文所示之刑，並
    定其應執行之刑。
三、另被告乙○○為警查獲所扣得之白色粉末三包（不含包裝袋
    ，合計驗餘淨重０‧二九公克），經鑑驗後既含第一級毒品
    海洛因成分，已如前述，應與扣案第二級毒品甲基安非他命
    二包（不含包裝袋），同依毒品危害防制條例第十八條第一
    項前段規定，併予宣告沒收銷燬之。又扣案之注射針筒三支
    及空包裝袋五個（用以包裝上開毒品海洛因、甲基安非他命
    ），係被告所有且分別供其施打毒品海洛因與包裝毒品海洛
    因、甲基安非他命所用之物，已據被告供明在卷（見本院卷
    第一五頁），爰均依刑法第三十八條第一項第二款之規定，
    俱為沒收之諭知。
據上論斷，應依刑事訴訟法第二百七十三條之一第一項、第二百
九十九條第一項前段，毒品危害防制條例第十條第一項、第二項
、第十八條第一項前段，刑法第十一條、第四十七條第一項、第
五十一條第五款、第三十八條第一項第二款，判決如主文。
本案經檢察官甲○○到庭執行職務。
中    華    民    國    95    年    12    月    7     日
                  刑事第一庭  法  官  陳思成
上正本證明與原本無異。
如不服本判決，應於送達後十日內向本院提出上訴狀（須附繕本
），上訴於臺灣高等法院臺中分院。
                              書記官  王嘉麒
中    華    民    國    95    年    12    月    7     日
附錄論罪科刑法條
毒品危害防制條例第十條
施用第一級毒品者，處六月以上五年以下有期徒刑。
施用第二級毒品者，處三年以下有期徒刑。


司法院資訊處製作；財團法人民間司法改革基金會備份。
